臺灣新北地方法院刑事裁定
110年度訴字第1206號
                                     111年度聲字第1100號
公  訴  人  臺灣新北地方檢察署檢察官
被      告  鄭家鴻




選任辯護人  葉慶人律師
            陳履洋律師
            楊偉毓律師
被告因違反槍砲彈藥刀械管制等案件，經檢察官提起公訴（110
年度偵字第35640號、第36157號、第40649號、第41599號、第41
600號），本院裁定如下：
    主  文
鄭家鴻自民國一百一十一年六月十一日起延長羈押二月。
具保停止羈押之聲請駁回。
    理  由
一、被告鄭家鴻因違反槍砲彈藥刀械管制等案件，經檢察官提起
    公訴，本院於民國110年11月11日訊問後，坦承犯行，依卷
    內事證足認被告所涉槍砲彈藥刀械管制第7條第4項未經許可
    持有制式手槍、刑法第305條恐嚇危害安全、同法第302條剝
    奪他人行動自由及同法第346條第1項恐嚇取財之犯罪嫌疑重
    大，且被告涉犯槍砲彈藥刀械管制第7條第4項未經許可持有
    制式手槍部分，為最輕本刑5年以上之重罪，伴隨高度逃亡
    可能性，且被告持槍恐嚇告訴人袁承昱後，對到場員警之盤
    查拒檢且加速逃逸，又將上開制式手槍交付共同被告張志嘉
    ，且未再返家，留宿於新北市旅館，後前往雲林，有事實足
    認有逃亡之虞；另又與多位共同被告剝奪他人行動自由、追
    討債務，對社會治安影響重大，非予羈押顯難進行審判或執
    行，而有羈押之原因及必要，乃依刑事訴訟法第101條第1項
    第1款、第3款規定，於110年11月11日裁定予以羈押在案。
    嗣本院於111年2月9日及111年3月8日訊問後，均以被告仍有
    上開羈押之原因及必要，仍應自111年2月11日、及同年4月1
    1日起，各延長羈押2 月。
二、羈押被告，偵查中不得逾二月，審判中不得逾三月。但有繼
    續羈押之必要者，得於期間未滿前，經法院依第101條或第1
    01條之1之規定訊問被告後，以裁定延長之；延長羈押期間
    ，偵查中不得逾二月，以延長一次為限。審判中每次不得逾
    二月，如所犯最重本刑為10年以下有期徒刑以下之刑者，第
    一審、第二審以三次為限，第三審以一次為限，刑事訴訟法
    第108條第1項前段、第5項定有明文。
三、本院受理後，已分別於110年12月8日、12月15日、111年1月
    5日行準備程序，另就被告鄭家鴻部分於111年3月8日行審理
    程序審結，訂111年5月10日宣判，而經本院於111年5月18日
    訊問，並聽取被告鄭家鴻、辯護人與檢察官之意見後，認本
    案宣判後，被告鄭家鴻、同案被告陳昶融、江韋德均聲明上
    訴，是全案尚未確定或執行，且被告鄭家鴻涉犯未經許可持
    有制式手槍部分屬最輕本刑5年以上有期徒刑之重罪，被告
    前有避免查緝之掩飾行為，有相當理由認為有逃亡之虞，經
    權衡國家刑事司法權之有效行使、社會秩序及公共利益、被
    告人身自由之私益及防禦權受限制之程度與比例原則綜合判
    斷，應認被告鄭家鴻有依刑事訴訟法第101條第1項第1款、
    第3款規定羈押之原因及必要性，且無從以具保、責付或限
    制住居等侵害較小之手段替代，而有羈押之必要。
四、被告鄭家鴻及其辯護人具狀聲請具保停止羈押意旨：　 
 ㈠ 被告鄭家鴻略以：伊對當初衝動之行為感到萬分悔悟，伊大
   伯的身體狀況逐漸下滑，希望可以交保返家陪伴家人等語。
 ㈡ 辯護人略以：共同被告邱浩軒部分已審結，原裁定羈押被告
   鄭家鴻之理由，已生變動，應重新審酌有無繼續羈押之必要
   ，且被告鄭家鴻已與告訴人蕭承冠以新臺幣10萬元達成和解
   ，表示被告鄭家鴻已坦承面對犯行，盡力彌補被害人之損害
   ，請准予具保停止羈押。　
 ㈢ 然查，被告鄭家鴻固辯稱希望可回去照顧家中阿伯，然此並
   非刑事訴訟法第114條各款各款所定非予具保不得羈押之事由
   ，應非可採；又本案固以審結，被告鄭家鴻、共同被告陳昶
   融及邱浩軒均已聲明上訴，全案尚未確定，仍有羈押之原因
   及必要，已如前述，是辯護人所辯，亦不可採。綜上，被告
   鄭家鴻涉犯上開罪名嫌疑重大，仍有羈押原因及必要，爰依
   刑事訴訟法第101條第1項第1款、第3款規定，裁定被告應自1
   11年6月11日起，延長羈押2月。
五、依刑事訴訟法第220條、第108條第1項、第5項，裁定如主文
    。
中　　華　　民　　國　　111 　年　　6 　　月　　6 　　日
                  刑事第十九庭  審判長法　官  許博然
　　　　　　　　　
　　　　　　　　　                    法  官  王國耀
　　　　　　　　　
　　　　　　　　　                    法  官  洪韻婷
上列正本證明與原本無異。
如不服本裁定，應於裁定送達後五日內敘明抗告理由，向本院提
出抗告狀。
                                      書記官  吳依磷
中　　華　　民　　國　　111 　年　　6 　　月　　6 　　日